【裁判字號】    95,易,432
【裁判日期】    950517
【裁判案由】    毒品危害防制條例
【裁判全文】
臺灣桃園地方法院刑事判決               95年度易字第432號
公  訴  人  台灣桃園地方法院檢察署檢察官
被      告  甲○○
                  （現於台灣台東監獄東城分監另案執行中）
上列被告因違反毒品危害防制條例案件，經檢察官提起公訴（94
年度毒偵字第6596號、95年度毒偵字第45號），被告於本院準備
程序進行中，就被訴事實為有罪之陳述，經本院告知簡式審判程
序意旨，並聽取公訴人及被告之意見後，本院合議庭裁定由受命
法官獨任依簡式審判程序審理，本院判決如下：
    主  文
甲○○連續施用第二級毒品，累犯，處有期徒刑捌月。扣案殘餘
甲基安非他命之吸食器壹個沒收銷燬之。
    事  實
一、甲○○前於民國八十二年間因違反麻醉藥品管理條例（販賣
    、吸用）案件，經臺灣高等法院以八十二年度上訴字第四０
    二四號判決分別判處有期徒刑五年二月（此部分上訴後，由
    最高法院以八十二年度台上字第六三七六號判決駁回上訴確
    定）、五月，並定其應執行刑為有期徒刑五年三月確定後，
    於八十二年十一月二十六日入監執行，迄至八十四年五月三
    十一日縮短刑期假釋出監所餘期間併付保護管束；惟於上揭
    假釋期間之八十五年間，再度違反麻醉藥品管理條例（吸用
    ）案件，經臺灣高等法院以八十六年度上訴字第三六九０號
    判決判處有期徒刑八月確定，另因違反電信法、槍砲彈藥刀
    械管制條例等案件，經本院以八十六年度訴字第九０八號判
    決分別判處有期徒刑四月、拘役二十日確定，並就前開違反
    電信法及麻醉藥品管理條例之施用安非他命二罪部分，定其
    執行刑為有期徒刑十月，並撤銷前開假釋，而自八十七年一
    月三日起入監接續執行殘刑（有期徒刑二年十月又一日）及
    有期徒刑十月，至八十八年九月二十三日因縮短刑期再度假
    釋出監，所餘期間併付保護管束。甲○○卻於假釋期間之八
    十九年間因施用第二級毒品安非他命案件，經本院以八十九
    年度毒聲字第四五二五號裁定送觀察、勒戒後，認有繼續施
    用毒品傾向，再經本院以九十年度毒聲字第二五一八號裁定
    令入戒治處所施以強制戒治，後因戒治期間經戒治所人員評
    定成效合格，無繼續戒治之必要，由本院以九十年度毒聲字
    第四四七四號裁定停止強制戒治而於九十年十一月二十七日
    出所（接續執行後述之殘刑），所餘期間併付保護管束，迄
    九十一年六月十日期滿未經撤銷，視為強制戒治期滿執行完
    畢，並由臺灣桃園地方法院檢察署檢察官於九十一年六月十
    三日以九十一年度戒偵字第三六三號為不起訴處分確定；然
    因甲○○於假釋期間有前開施用第二級毒品之犯行，違反保
    護管束情節重大，經撤銷假釋，而自九十年十一月二十七日
    起入監接續執行殘刑（有期徒刑一年八月又二日），至九十
    二年六月二十四日始因縮短刑期執行期滿翌日出監。
二、詎料甲○○猶不思悔改、戒除毒癮，竟於前開強制戒治執行
    完畢釋放後之五年內，復基於施用第二級毒品安非他命之概
    括犯意，自九十四年九月底某日起至同年十一月二十五日晚
    上某時許止，連續在桃園縣中壢市○○○街一號十三樓租屋
    處，平均每隔三至五天即以將第二級毒品甲基安非他命放於
    自製吸食器上燒烤，使之產生煙霧後吸食之方式，多次施用
    第二級毒品甲基安非他命。嗣先於九十四年十月五日凌晨二
    時許，因駕駛贓車行經新竹縣竹北市○○路四一０號旁之空
    地而為警查獲（所涉收受贓物犯行部分，另由本院以九十五
    年度易字第三七０號案件審理中）；後又於九十四年十一月
    二十八日凌晨一時三十分許，在桃園縣中壢市○○路自立國
    小圍牆旁為警查獲，並於其隨身攜帶包包內扣得其所有、供
    其施用第二級毒品甲基安非他命且尚殘留微量第二級毒品甲
    基安非他命之自製吸食器一個，因而查悉上情。
三、案經新竹市警察局第二分局報請台灣新竹地方法院檢察署檢
    察官呈請台灣高等法院檢察署令轉台灣桃園地方法院檢察署
    ，以及桃園縣政府警察局中壢分局報請台灣桃園地方法院檢
    察署檢察官偵查起訴。
    理  由
一、程序部分：本件被告甲○○所犯係死刑、無期徒刑或最輕本
    刑為三年以上有期徒刑以外之罪，亦非屬高等法院管轄第一
    審之案件，其於準備程序中就被訴事實為有罪之陳述，經本
    院告知簡式審判程序之旨，並聽取當事人意見後，經本院合
    議庭依刑事訴訟法第二百七十三條之一第一項規定裁定由受
    命法官獨任進行簡式審判程序，合先敘明。
二、訊據被告甲○○對於上揭施用第二級毒品甲基安非他命之事
    實均坦承不諱；又被告先後二次為警查獲後，經警採集其尿
    液檢體送驗結果，均確呈安非他命、甲基安非他命陽性反應
    ，此分別有臺灣尖端先進生技醫藥股份有限公司出具之濫用
    藥物檢驗報告、台灣檢驗科技股份有限公司出具之濫用藥物
    尿液檢驗報告、桃園縣政府警察局中壢分局被採尿人姓名編
    號對照表、新竹市警察局辦理煙毒麻醉藥品案尿液送驗受檢
    人真實姓名代號對照表暨送驗登記簿各一紙附卷可稽；而警
    方於九十四年十一月二十八日凌晨一時三十分許查獲被告時
    ，在其隨身皮包內起獲被告所持有、供其施用第二級毒品甲
    基安非他命所用之自製吸食器一個扣案可資佐證，由此益徵
    被告上開自白確與事實相符，應堪採信。末查，被告甲○○
    於八十九年間因施用第二級毒品案件，經本院以八十九年度
    毒聲字第四五二五號裁定送觀察、勒戒後，認有繼續施用毒
    品傾向，再經本院號裁定令入戒治處所施以強制戒治，後因
    戒治期間經戒治所人員評定成效合格，無繼續戒治之必要，
    由本院以九十年度毒聲字第四四七四號裁定停止強制戒治而
    於九十年十一月二十七日出所（接續執行徒刑），所餘期間
    併付保護管束，迄九十一年六月十日期滿未經撤銷，視為強
    制戒治期滿執行完畢，並由臺灣桃園地方法院檢察署檢察官
    於九十一年六月十三日以九十一年度戒偵字第三六三號為不
    起訴處分確定等情，亦有臺灣高等法院被告前案紀錄表一份
    附卷為憑，堪認被告確於前開強制戒治執行完畢釋放後五年
    內，再犯本件毒品危害防制條例第十條第二項之施用毒品罪
    。從而，本件事證明確，被告多次施用第二級毒品甲基安非
    他命之犯行，均已經證明，應依法論科。
三、按甲基安非他命為毒品危害防制條例第二條第二項第二款所
    管制之第二級毒品，是核被告甲○○所為，係犯毒品危害防
    制條例第十條第二項之施用第二級毒品甲基安非他命罪。其
    於施用甲基安非他命行為前後所持有之第二級毒品甲基安非
    他命之行為，既均意在供己施用，其持有之低度行為應為施
    用之高度行為吸收，均不另論罪。而被告多次施用第二級毒
    品甲基安非他命之犯行，時間緊接，觸犯犯罪構成要件相同
    之罪名，顯係基於概括犯意反覆為之，應依刑法第五十六條
    連續犯規定，以一罪論並依法加重其刑。檢察官雖僅就被告
    於九十四年十月五日、十一月二十八日經警採尿回溯九十六
    小時內之施用第二級毒品甲基安非他命行為提起公訴，惟被
    告其餘多次施用第二級毒品之犯行，與前開已起訴且經論罪
    之部分，具有連續犯之裁判上一罪關係，應為起訴效力所及
    ，本院得併予審理，附此敘明。又被告前有如事實欄一所示
    之前科紀錄及徒刑執行等情，有台灣高等法院被告前案紀錄
    表在卷可憑，其於五年以內再犯本件有期徒刑以上之罪，為
    累犯，而應依刑法第四十七條規定，加重其刑，並應依刑法
    第七十條規定，遞予加重其刑。爰審酌被告甲○○前於八十
    二年間起，即因施用屬麻醉藥品之安非他命，經法院多次判
    處徒刑確定，復於八十九年間因施用毒品案件，經觀察、勒
    戒及令入戒治處所施以強制戒治之保安處分，且曾獲不起訴
    處分之寬典，卻未能把握自新機會，澈底戒除施用毒品之惡
    習，仍再施用足以導致人體機能發生依賴性、成癮性及抗藥
    性等障礙之第二級毒品甲基安非他命之犯行，戕害自身健康
    ，漠視法令禁制，顯未見悔改之意，惟尚能坦承犯行，犯後
    態度頗佳，暨其犯罪動機、手段、施用毒品之次數等一切情
    狀，量處如主文所示之刑，以資懲儆。至警方於九十四年十
    一月二十八日查獲被告時，自被告甲○○隨身攜帶之包包內
    所起獲之自製吸食器一個，被告自承為其所有且供施用第二
    級毒品甲基安非他命所用（見本院九十五年五月三日審理筆
    錄），而經送請憲兵司令部刑事鑑驗中心以電子天秤法及氣
    相層析質譜分析法鑑驗，其上檢出第二級毒品甲基安非他命
    成分，此有該中心所出具之（九四）安鑑字第０二八八０號
    鑑驗通知書一紙在卷可按，足認被告確曾持上開扣案之自製
    吸食器施用甲基安非他命，致使該扣案自製吸食器已沾染第
    二級毒品甲基安非他命而無法完全析離，亦應視為毒品，爰
    併依毒品危害防制條例第十八條第一項前段規定，宣告沒收
    銷燬之。
四、據上論斷，應依刑事訴訟法第二百七十三條之一第一項、第
    二百九十九條第一項前段，毒品危害防制條例第十條第二項
    、第十八條第一項前段，刑法第十一條前段、第五十六條、
    第四十七條，判決如主文。
本案經檢察官趙燕利到庭執行職務。
中    華    民    國    95    年    5     月    17    日
                      台彎桃園地方法院刑事第十一庭
                          法  官  何俏美
以上正本證明與原本無異。
如不服本判決，應於送達後10日內，向本院提出上訴狀。
                          書記官  陳淑瓊
中    華    民    國    95    年    5     月    17    日
附錄本件論罪科刑法條全文
毒品危害防制條例第10條
施用第一級毒品者，處六月以上五年以下有期徒刑。
施用第二級毒品者，處三年以下有期徒刑。


司法院資訊處製作；財團法人民間司法改革基金會備份。
